【裁判字號】    97,裁,550
【裁判日期】    970118
【裁判案由】    地價稅
【裁判全文】
最  高  行  政  法  院  裁  定
                                     97年度裁字第00550號
抗  告  人  甲○○
            丙○○
            丁○○
                          共同.
                          市○.
上列抗告人因與相對人法務部行政執行署士林行政執行處及臺北
市稅捐稽徵處間地價稅事件，對於中華民國95年3月1日臺北高等
行政法院95年度訴字第1406號裁定提起抗告，本院裁定如下︰
    主  文
抗告駁回。
抗告訴訟費用由抗告人負擔。
    理  由
一、按抗告法院認抗告為不合法或無理由者，應為駁回抗告之裁
    定。
二、原裁定駁回抗告人在原審之訴，其理由略以：抗告人原以行
    政執行署臺北行政執行處及臺北市稅捐稽徵處為被告（即相
    對人，下同），起訴請求撤銷相對人臺北市稅捐處移送執行
    之程序，及請求二相對人賠償其損害。嗣於訴狀送達相對人
    後，又於民國95年12月13日以書狀追加聲明請求撤銷補徵93
    、94年地價稅之處分，及追加行政執行署士林行政執行處為
    被告。經查關於追加請求撤銷補徵93、94年地價稅處分之新
    訴，乃撤銷訴訟，並未踐行合法訴願程序，此部分自難認為
    合法；至於追加行政執行署士林行政執行處部分，既未得被
    告同意，且係在原審準備程序終結後所為，顯礙訴訟終結，
    原審認不適當，自難認為合法等詞，裁定駁回其追加之訴。
三、抗告意旨略謂：若請求基礎事實同一者，縱於訴狀送達後，
    依法仍得將原訴變更或追加他訴，無須得被告同意。本件抗
    告人在原審追加之請求得援用原請求之訴訟資料及證據，依
    訴訟經濟原則自宜准追加，乃原審疏未注意及此，遽認抗告
    人請求之基礎事實非屬同一，且又未經被告同意，而裁定駁
    回該追加之訴，自難謂洽等語，求為廢棄原裁定。
四、本院查：按原告於訴狀送達後，除經被告同意或行政法院認
    為適當者外，不得變更原訴或追加他訴；又行政訴訟法第11
    1條第1項至第3項關於訴之變更或追加之規定，於變更或追
    加之新訴為撤銷訴訟而未經訴願程序者，不適用之，分別為
    行政訴訟法第111條第1項及第4項所明定。查關於追加聲明
    請求撤銷補徵93、94年地價稅處分部分：屬撤銷訴訟，既未
    經訴願程序，依法不得追加；至於追加行政執行署士林行政
    執行處為被告部分：其請求之基礎事實非全相同，未經被告
    同意，且係在原審準備程序終結後所為，導致訴訟延滯，有
    礙訴訟終結，原審認不適當，而裁定駁回其追加之訴，揆諸
    前揭規定，並無不合。經核抗告狀所陳各節，屬抗告人主觀
    對法律見解之歧異，其指摘原裁定違誤，請求廢棄，難認有
    理由，應予駁回。
五、依行政訴訟法第104條、民事訴訟法第95條、第78條、第85
    條第1項前段，裁定如主文。
中    華    民    國    97    年    1     月    18    日
                    最高行政法院第三庭
                        審判長法官  黃  璽  君
                              法官  林  茂  權
                              法官  鄭  忠  仁
                              法官  黃  本  仁
                              法官  吳  東  都
以  上  正  本  證  明  與  原  本  無  異
中    華    民    國    97    年    1     月    18    日
                              書記官  彭  秀  玲


司法院資訊處製作；財團法人民間司法改革基金會備份。
